最高法院刑事判決　　　　　　　　　　　　　　　　　八十七年度台上字第六八號
　　上　訴　人　甲○○
右上訴人因違反麻醉藥品管理條例等罪案件，不服台灣高等法院花蓮分院中華民國八
十六年十月十六日第二審判決（八十六年度上訴字第一九九號，起訴案號：台灣台東
地方法院檢察署八十五年度偵字第一七一號、第四五一號），提起上訴，本院判決如
左：
    主  文
上訴駁回。
    理  由
一非法販賣化學合成麻醉藥品部分：
按刑事訴訟法第三百七十七條規定，上訴於第三審法院，非以判決違背法令為理由，
不得為之。是提起第三審上訴，應以原判決違背法令為理由，係屬法定要件。如果上
訴理由狀並未依據卷內訴訟資料，具體指摘原判決不適用何種法則或如何適用不當，
即應認其上訴為違背法律上之程式，予以駁回。本件上訴人甲○○就此部分之上訴意
旨略謂：第000000000號呼叫器並非上訴人所有，亦非上訴人所使用，上訴
人於民國八十四年十月間才認識吳建忠，自不可能於八十二年間，以上開呼叫器為連
絡工具，將安非他命販售予吳建忠，況吳建忠已翻供改稱安非他命係在大南橋附近一
棟平房外，向綽號「大南明」者購買，非向上訴人購買，並稱與上訴人有金錢糾紛，
其友人孟範祥曾與上訴人打架，鬧得不愉快，足見吳建忠原來供述向上訴人購買安非
他命，無非係故意誣陷上訴人，原判決採為證據，殊與經驗法則有違；上訴人於八十
四年六、七月間才認識陳保銘，且於八十四年間向陳保銘借款新台幣（下同）二萬元
，迄今未還，陳保銘可能因此金錢糾紛，而在警訊中故意誣陷上訴人，況陳保銘在原
審八十五年九月二十日審理時，已翻供改稱安非他命係向綽號「阿平」者購買，非向
上訴人購買，原判決僅因陳保銘前後供述不一，即對有利於上訴人之供詞部分予以摒
棄不採，有判決理由不備之違法云云。惟查原判決係依憑證人吳建忠、陳保銘二人在
警訊及檢察官偵查中供述明確之證言，查明與事實相符，乃據以認定上訴人有其事實
欄所載之連續非法販賣安非他命予吳建忠及陳保銘之犯行。對於上訴人否認此部分犯
罪，所為伊於八十四年間才認識吳建忠、陳保銘，不可能於八十二年間販賣安非他命
予彼二人，陳保銘因另案於八十三年十二月二十日執行完畢，殊無可能將安非他命販
售予陳保銘，且陳保銘有欠伊二萬元未還等語之辯解，核與事實不符，上訴人與吳建
忠、陳保銘均犯案前科累累，送監執行時間不一，但與吳建忠、陳保銘上開所供如原
判決附表所示向上訴人購買安非他命時間，無一齟齬，益證其二人之供述實在，上訴
人之辯解，不足採信；吳建忠、陳保銘在第一審及原審審理中，雖皆翻異前供，然吳
建忠或改稱二、三年前與上訴人認識，或謂僅認識一年多，安非他命係向上訴人購買
二次，後翻供稱係向綽號「阿明」者購買，再稱在大南橋附近一棟平房向綽號「大南
明」者購買，與上訴人有金錢糾紛，才於警訊中指認向上訴人購買，核與上訴人在原
審所辯認識時間並不相符，亦與上訴人在原審供述與孟範祥打架時，吳建忠在場但未
參與打架，伊與吳建忠並無過節之情形不同，而陳保銘在原審審理中，原僅改稱向綽
號「阿平」者購買安非他命，警訊中，要伊供出販賣者，伊不得已才供出向上訴人購
買，後又改謂因上訴人向伊借款二萬元不還，才故意供述向上訴人購買，前後翻異之
供詞不一，無非均係事後與上訴人串飾之詞，皆無足採信，已依調查所得之卷證資料
，於理由欄內逐一詳加指駁及說明。因而維持第一審論處上訴人連續非法販賣化學合
成麻醉藥品（累犯）罪刑之判決，駁回上訴人對此部分之第二審上訴。是原判決對陳
保銘事後翻供，所為有利於上訴人之證言，已明其不予採納之理由，並無上訴意旨
所謂判決理由不備之違法情事。又證據之取捨及其價值之判斷，屬於事實審法院之職
權，故證人之證言前後不符，但何者可得採信，事實審法院仍得本其自由心證予以斟
酌判斷，非謂一有不符或矛盾，即應認其全部均為不可採信；而上開自由判斷職權之
行使，倘係基於吾人日常生活之經驗，並未違背客觀上應認為確實之定則者，即屬合
於經驗法則，不容當事人任意指摘。原判決對於吳建忠所為前後不同之證言，認為以
其在警訊及檢察官偵查中所供為可採信，在後之證言係屬事後串飾之詞，不足採納，
已詳述其得心證之理由，核屬適法之行使職權，與客觀上之經驗法則無所違背，上訴
意旨，徒憑個人主觀意見，擅指為違背經驗法則，顯非合法之第三審上訴理由。此部
分之上訴，顯難謂已符合首揭法定形式要件，為違背法律上之程式，應予駁回。
二非法吸用化學合成麻醉藥品部分：
按刑事訴訟法第三百七十六條所列各罪之案件，經第二審判決者，不得上訴於第三審
法院，此觀該法條之規定甚明。上訴人被訴非法吸用安非他命部分，原判決維持第一
審論處上訴人連續非法吸用化學合成麻醉藥品（累犯）罪刑之判決，駁回上訴人對此
部分之第二審上訴。查該罪名係屬刑事訴訟法第三百七十六條第一款之案件。依上開
說明，既經第二審判決，自不得上訴於第三審法院，上訴人竟一併提起上訴，顯為法
所不許，亦應予駁回。
據上論結，應依刑事訴訟法第三百九十五條前段，判決如主文。
中      華      民      國    八十七    年      一      月      九      日
                              最高法院刑事第二庭
                                  審判長法官  施  文  仁
                                        法官  陳  炳  煌
                                        法官  張  淳  淙
                                        法官  洪  文  章
                                        法官  林  錦  芳
      右正本證明與原本無異
                                              書  記  官
中      華      民      國    八十七    年      一      月     十二     日
